臺灣高雄地方法院刑事判決　　　　　　　95年度訴字第4661號
公　訴　人　臺灣高雄地方法院檢察署檢察官
被　　　告　乙○○
　　　　　　　　　　（在臺灣高雄第二監獄受刑中）
上列被告因毒品危害防制條例案件，經檢察官提起公訴（95年度
毒偵字第9015號），嗣因被告就被訴事實為有罪之陳述，經本院
告知簡式審判程序意旨，並聽取公訴人及被告之意見後，本院合
議庭裁定由受命法官獨任依簡式審判程序審理，判決如下：
    主  文
乙○○施用第一級毒品，累犯，處有期徒刑捌月。
    事  實
一、乙○○前於民國92年間因違反毒品危害防制條例案件，經本
    院以92年度訴字第583 號判決判處有期徒刑1 年2 月確定，
    於94年3 月31日縮短刑期執行完畢。另於88年間因施用毒品
    案件，經臺灣臺南地方法院以88年度毒聲字第2404號裁定令
    入勒戒處所觀察、勒戒後，經評定認無繼續施用毒品傾向，
    於88年9 月3 日執行完畢出監，由臺灣臺南地方法院檢察署
    檢察官以88年度毒偵字第19號不起訴處分確定；又於89年間
    因施用毒品案件，經臺灣臺南地方法院以89年度毒聲字第12
    51號裁定令入勒戒處所觀察、勒戒後，經評定認無繼續施用
    毒品傾向，於89年5 月7 日執行完畢出監，由臺灣臺南地方
    法院檢察署檢察官以89年度毒偵字第1171號不起訴處分確定
    ，復於同年間因施用毒品案件經臺灣臺南地方法院以89年度
    毒聲字第2638號裁定送戒治處所強制戒治後，於90年9 月20
    日停止戒治出監付保護管束，於90年11月27日保護管束期滿
    未經撤銷視為執行完畢。詎仍不知戒絕毒癮，明知海洛因係
    毒品危害防制條例第2 條第2 項第1 款所明定之第一級毒品
    ，不得持有及施用，竟基於施用第一級毒品海洛因之犯意，
    於95年9 月15日某時許，在其位於高雄縣鳳山市○○○路64
    巷67弄4 號住處，以將第一級毒品海洛因摻水置入針筒內施
    打身體之方式，施用第一級毒品海洛因1 次，嗣於95年9 月
    16日上午9 時40分許，因涉犯竊盜案件，為警在高雄市○○
    區○○路523 號查獲，經乙○○同意採集其尿液送驗後呈嗎
    啡陽性反應，始悉上情。
二、案經高雄市政府警察局三民第二分局報請臺灣高雄地方法院
    檢察署檢察官偵查起訴。
    理  由
一、按本件被告乙○○所犯係死刑、無期徒刑、最輕本刑為3 年
    以上有期徒刑以外之罪，其於準備程序就前揭被訴事實為有
    罪之陳述，經受命法官告知簡式審判程序之旨，並聽取其與
    公訴人之意見後，本院認無不得或不宜改依簡式審判程序進
    行之處，爰依刑事訴訟法第273 條之1 第1 項、第284 條之
    1 ，裁定本件由受命法官獨任進行簡式審判程序，合先敘明
    。
二、訊據被告乙○○對於上揭時、地施用第一級毒品海洛因之事
    實坦承不諱，且被告95年9 月16日18時40分許所採集之尿液
    ，經送驗結果，呈嗎啡陽性反應，此有高雄市立凱旋醫院95
    年10月10日轉碼編號A00000000 號濫用藥物尿液檢驗報告、
    高雄市政府警察局三民二分局偵辦毒品案件尿液對照表各1
    份附卷可稽。是被告上揭出於任意性之自白與事實相符，應
    堪採為被告有罪之證據，則被告施用第一級毒品海洛因1 次
    之犯行，堪以認定。
三、被告乙○○前於88年間因施用毒品案件，經臺灣臺南地方法
    院以88年度毒聲字第2404號裁定令入勒戒處所觀察、勒戒後
    ，經評定認無繼續施用傾向，於88年9 月3 日執行完畢出監
    ，由臺灣臺南地方法院檢察署檢察官以88年度毒偵字第19號
    不起訴處分確定；又於89年間因施用毒品案件，經臺灣臺南
    地方法院以89年度毒聲字第1251號裁定令入勒戒處所觀察、
    勒戒後，經評定認無繼續施用傾向，於89年5 月7 日執行完
    畢出監，由臺灣臺南地方法院檢察署檢察官以89年度毒偵字
    第1171號不起訴處分確定，復於同年間因施用毒品案件經臺
    灣臺南地方法院以89年度毒聲字第2638號裁定送戒治處所強
    制戒治後，於90年9 月20日停止戒治出監付保護管束，於90
    年11月27日保護管束期滿未經撤銷視為執行完畢，此有臺灣
    高等法院被告前案紀錄表1 紙在卷足參，其於前案強制執行
    完畢後，5 年內再犯本件施用毒品罪之事實，事證明確，應
    予依法論科。
四、核被告乙○○所為，係犯毒品危害防制條例第10條第1 項之
    施用第一級毒品罪。被告施用毒品前之持有毒品行為，本應
    以持有毒品罪論，惟持有後進而施用，其持有之低度行為應
    被施用之高度行為所吸收，故不再另論其持有毒品罪。被告
    前於92年間因違反毒品危害防制條例案件，經本院以92年度
    訴字第583 號判決判處有期徒刑1 年2 月確定，於94年3 月
    31日縮短刑期執行完畢之事實，有臺灣高等法院被告前案紀
    錄表1 份在卷可參，其受有期徒刑之執行完畢後，5 年以內
    故意再犯本件有期徒刑以上之罪，為累犯，應依刑法第47條
    第1 項之規定，加重其刑。爰審酌被告經強制戒治後，仍不
    知戒惕，再次施用，無視於毒品對於自身健康之戕害及國家
    對於杜絕毒品犯罪之禁令，不知戒除惡習，惡性非輕，然念
    及坦承犯行及所犯為自戕行為等一切情狀，量處如主文所示
    之刑，以資懲儆。
五、移送併案意旨（臺灣高雄地方法院檢察署96年度毒偵字第
    1743號）另以被告基於施用第一級毒品海洛因之犯意，於95
    年9 月25日某時，在其高雄縣鳳山市○○○路64巷67弄4 號
    之住宅內施用第一級毒品海洛因。嗣經警於95年9 月25日19
    時許，在高雄縣鳳山市○○路36號尋獲，並徵得其同意後採
    集尿液送驗，結果呈嗎啡陽性反應。因認被告涉犯毒品危害
    防制條例第10條第1 項之施用第一級毒品罪嫌，而與本案起
    訴部分之犯罪事實為集合犯之實質上一罪，應由本院併予審
    理云云。公訴人雖以被告所犯施用第一級毒品犯行，具有集
    合犯實質上一罪關係，應論以一罪，惟集合犯係指犯罪構成
    要件之行為，依其本質、犯罪目的或社會常態觀之，常具有
    反覆、繼續為之之特性，此等反覆實行之行為，於自然意義
    上雖係數行為，但依社會通念，法律上應僅為一總括之評價
    ，法律乃將之規定為一獨立之犯罪類型，而為包括一罪。且
    行為人主觀上需出於一次行為決意，並秉持刑罰公平原則而
    加以判斷。然施用毒品之犯罪，或為零星偶一之施用，是自
    難認立法者於制定刑罰法律之初，已認知該種行為類型之反
    覆性，且有意藉由法條中客觀構成要件之行為要素，涵括上
    開具有反覆實施特性之數個犯罪行為。而上開併案部分被告
    施用第一級毒品海洛因之時間為95年9 月25日某時，與本件
    被告經論罪科刑之95年9 月15日某時許施用毒品犯行已相隔
    10日，且被告主觀上施用毒品之決意，曾為警查獲而中斷，
    自難認有反覆施用之事實。併案意旨所指被告於95年9 月25
    日某時施用第一級毒品犯行，與本件起訴論罪科刑部分，並
    無集合犯之包括一罪關係，本院無從併予審理，應退由檢察
    官另為適法之處理。
據上論斷，應依刑事訴訟法第273 條之1 第1 項、第284 條之1
、第299 條第1 項前段，毒品危害防制條例第10條第1 項，刑法
第11條前段、第47條第1 項，判決如主文。
本案經檢察官甲○○到庭執行職務。
中　　華　　民　　國　　96　　年　　4 　　月　　30　　日
                  鳳山刑事第一庭      法　官  林芳華
以上正本證明與原本無異。
如不服本判決，應於判決送達後10日內，向本院提出上訴狀。
中　　華　　民　　國　　96　　年　　4 　　月　　30　　日
                                      書記官  黃靖媛
附錄本案論罪科刑法條
毒品危害防制條例第10條第1項
施用第一級毒品者，處 6 月以上 5 年以下有期徒刑。
